臺灣嘉義地方法院民事判決　　　　　　　 94年度訴字第447號
原　　　告　台灣中小企業銀行股份有限公司
法定代理人　丁○○
訴訟代理人　甲○○
被　　　告　乙○○
　　　　　　　　　　　　戶政事務所)
被　　　告　丙○○
上列當事人間給付借款事件，於中華民國94年12月26日言詞辯論
終結，本院判決如下：
    主  文
被告應連帶給付原告新臺幣貳佰陸拾壹萬貳仟陸佰玖拾元，及如
附表所示之利息、違約金。
被告乙○○應給付原告新臺幣捌萬陸仟陸佰柒拾元及其中新臺幣
壹萬陸仟陸佰柒拾元自民國九十四年四月十九日起至清償日止，
其中新臺幣柒萬元自民國九十四年三月二十二日起至清償日止，
按年息百分之十五計算之違約金。
訴訟費用由被告連帶負擔三十分之二十九，餘由被告乙○○負擔
。
    事  實  及  理  由
一、被告經合法通知，無正當理由均未於言詞辯論期日到場，核
    無民事訴訟法第386條各款情事，爰依原告之聲請，由其一
    造辯論而為判決。
二、原告起訴後，於民國94年11月28日言詞辯論期日以言詞就被
    告乙○○應給付原告新臺幣（下同）86670元部分，其中
    16670元，減縮自94年4月19日起算，其中70000元，減縮自
    94年3月22日起算違約金，爰依民事訴訟法第255條第1項第3
    款規定，予以准許之。
三、原告起訴主張：
（一）緣被告乙○○於91年7月15日邀同被告丙○○向原告借款
      新臺幣2,000,000元，借款期間自91年7月29日起至111年7
      月29日止，自實際撥款日起，依年金法，按月攤還本息。
      利率按年息百分之2.85計算，嗣後按中華郵政儲金匯業局
      2年期定期儲金機動利率加百分之1減政府補利率百分之
      0.425機動計收，現利率為按年息百分之2.32 計收。延遲
      履行時，除仍按上開利率計息外，逾期在6個月以內部分
      ，按上開利率百分之10，逾期超過6個月以上之部分，按
      上開利率百分之20計付之違約金，立有臺灣企銀個人購車
      及購屋貸款定型化契約為證。詎被告等自94年3月29日起
      即未按期繳納本息，利息僅繳至94年2月27日，目前尚欠
      本金2,000,000元尚未清償。借款期限雖尚未到期，惟依
      被告等所簽之授信約定書第5條約定，任何一宗債務不依
      約清償本息時，原告得視為全部到期，依約被告等自應負
      連帶清償上開借款本息及違約金。
（二）又被告乙○○於91年7月15日邀同被告丙○○向原告借款
      100,000元，借款其間自91年7月29日起至111年7月29日止
      ，自實際撥款日起，依年金法，按月攤還本息。利率初貸
      依按年息百分之5固定計收，貸放後屆滿一年調整為按本
      行基本放款利率減百分之2.763機動計息，貸放後屆滿二
      年調整為按本行基本放款利率減百分之2.413機動計息，
      貸放後屆滿三年調整為按本行基本放款利率減百分之
      1.013機動計息，現利率為按年息百分7之計收。延遲履行
      時，除仍除仍按上開利率計息外，逾期在6個月以內部分
      ，按上開利率百分之10，逾期超過6個月以上之部分，按
      上開利率百分之20計付之違約金，立有臺灣企銀個人購車
      及購屋貸款定型化契約為證。詎被告等自94年4月29日起
      即未按期繳納本息，利息僅繳至94年3月28日，目前尚欠
      本金92,641元尚未清償。借款期限雖尚未到期，惟依被告
      等所簽之授信約定書第5條約定，任何一宗債務不依約清
      償本息時，原告得視為全部到期，依約被告等自應負連帶
      清償上開借款本息及違約金。
（三）被告乙○○於92年1月2日復邀同被告丙○○向原告借款
      400,000元，借款期間自92年1月8日起至99年1月8日止，
      本金及利息自借款日起每一個月一期，分84期平均攤還。
      利率按年息百分之11.775計收，嗣後按原告之基本放款利
      率加年率3.802機動調整，現利率為按年息百分之11.815
      計收，延遲履行時，除仍按上開利率計息外，逾期在6個
      月以內部分，按上開利率百分之10，逾期超過6個月以上
      之部分，按上開利率百分之20計付之違約金，立有借據為
      證。詎被告等自94年4月8日起即未按期繳納本息，利息僅
      繳至94年3月7日，目前尚欠本金308,586元尚未清償。借
      款期限雖尚未到期，惟依被告等所簽之借據背面授信約定
      書第5條約定，任何一宗債務不依約清償本息時，債權人
      得視為全部到期，依約被告等自應負連帶清償上開借款本
      息及違約金。
（四）被告乙○○再於93年5月7日邀同被告丙○○向原告借款
      200,000元，借款期間自93年5月18日起至98年5月18日止
      ，本金及利息自實際撥款日起每一個月一期，按年金法，
      按月攤還本息。利率按年息百分之9.96計收，嗣後按原告
      之基準利率加年率百分之6.83機動調整，現利率為按年息
      百分之10.18計收，延遲履行時，除仍按上開利率計息外
      ，逾期在6個月以內部分，按上開利率百分之10，逾期超
      過6個月以上之部分，按上開利率百分之20計付之違約金
      ，立有借據為證。詎被告等自94年4月18日起即未按期繳
      納本息，利息僅繳至94年3月17日，目前尚欠本金173,191
      元尚未清償。借款期限雖尚未到期，惟依被告等所簽之授
      信約定書第5條約定，任何一宗債務不依約清償本息時，
      債權人得視為全部到期，依約被告等自應負連帶清償上開
      借款本息及違約金。
（五）被告乙○○於民國93年5月17日向原告簽訂小額信用貸款
      約定書，借款金額100,000元，約定借款期間自93年5月18
      日起至98年5月18日止，本金自借款日起每一個月一期，
      按期平均攤還，依小額信用貸款約定書第5條約定，立約
      人未依約按期繳款、借款到期或借款視為全部到期未立即
      償還時，按年息百分之15計付遲延利息，又依約定書第8
      條第1項第1款約定，任何一宗債務不依約清償本金時，原
      告得視為全部到期，訂有小額信用貸款約定書為證。詎被
      告乙○○自94年4月18日起即未按期繳納本金，本金僅繳
      至94年3月18日，目前尚欠本金16,670元尚未清償。借款
      期限雖尚未到期，惟依約定書第8條約定，任何一宗債務
      不依約清償本金時，債權人得視為全部到期，屢經催討無
      果，依約被告乙○○自應負清償上開借款本金及遲延利息
      。
（六）被告乙○○於93年9月17日向原告簽訂小額信用貸款約定
      書，借款金額200,000元，約定借款期間自93年9月21日起
      至94年9月21日止，本金自借款日起每一個月一期，按期
      平均攤還，依小額信用貸款約定書第5條約定，立約人未
      依約按期繳款、借款到期或借款視為全部到期未立即償還
      時，按年息百分之15計付遲延利息，又依約定書第8條第1
      項第1款約定，任何一宗債務不依約清償本金時，原告得
      視為全部到期，訂有小額信用貸款約定書為證。詎被告乙
      ○○自94年3月21日起即未按期繳納本金，本金僅繳至94
      年2月21日，目前尚欠本金70,000元尚未清償。借款期限
      雖尚未到期，惟依約定書第8條約定，任何一宗債務不依
      約清償本金時，債權人得視為全部到期，屢經催討無果，
      依約被告乙○○自應負清償上開借款本息及遲延利息。
（七）被告乙○○於民國91年7月持用原告核發之信用卡正卡乙
      張（卡號0000-0000-0000-0000）簽帳消費，同時被告丙
      ○○亦申請附卡，並簽訂約定條款在案。依該條款第3條
      約定，正卡持卡人或附卡持卡人，就個別使用信用卡所產
      生應付帳款互負連帶清償責任，另依該條款第14條約定，
      被告應於當期繳款截止日前繳付款項給原告，或依第15
      條約定選擇以循還信用繳納，於當期繳款截止日前應將最
      低應繳金額（或等於最低應繳金額）款項繳付原告，被告
      並就剩餘款項得延後付款，另依第15條第3項約定利率（
      現為年息百分之17），於當期結帳日之次日起計付循環利
      息，持卡人如未於每月繳款日前付清最低應繳金額或遲誤
      繳款期限者，延遲第一個月，當月計付逾期手續費100元
      ，延遲第二個月，當月計付逾期手續費300元，延遲第三
      個月（含以上）者，當月計付逾期手續費600元。茲被告
      等自94年6月21日起即未依約繳納應繳款項，且其信用卡
      業經原告依該條款第21條規定逕予停用，其全部債務均視
      為到期，被告截自94年6月7日止尚欠消費款38,272元尚未
      清償，並應給付自94年6月8日起至清償日止之逾期利息及
      逾期手續費。
四、被告未於言詞辯論期日到庭，亦未提出任何書狀。
五、本院得心證之理由：原告主張之事實，業據提出臺灣企銀個
    人購車及購屋貸款定型化契約、借據、授信約定書、電腦查
    詢單、郵匯局2年期定期儲金利率變動表、基本放款利率變
    動表、基準利率變動表、小額信用貸款約定書、國際信用卡
    申請書、信用卡電腦查詢單、信用卡約定條款為證，堪信為
    真實。按借用人應於約定期限內，返還與借用物種類、品質
    、數量相同之物。遲延之債務，以支付金錢為標的者，債權
    人得請求依法定利率計算之遲延利息。但約定利率較高者，
    仍從其約定利率。當事人得約定債務人於債務不履行時，應
    支付違約金。稱保證者，謂當事人約定，一方於他方之債務
    人不履行債務時，由其代負履行責任之契約。數人負同一債
    務，明示對於債權人各負全部給付之責任者，為連帶債務。
    連帶債務之債權人，得對於債務人中之一人或數人或其全體
    ，同時或先後請求全部或一部之給付。民法第478條前段、
    第233條第1項、第250條第1項、第739條、第272條第1項、
    第273條第1項定有明文。被告乙○○係債務人，就如主文第
    一項、第二項所示之借款本金、利息及違約金即應負清償之
    責；被告丙○○就主文第一項所示之本金、利息及違約金應
    與被告許淑玲負連帶清償之責，從而，原告依消費借貸、連
    帶保證契約法律關係請求被告連帶給付如主文第1項所示，
    被告乙○○應給付如主文第2項所示，為有理由，應予准許
    。
六、據上論結，原告之訴為有理由，爰依民事訴訟法第385條第1
    項前段、第78條、第85條第2項，判決如主文。
中　　華　　民　　國　　94　　年　　12　　月　　29　　日
                  民一庭法　官　    劉瓊雯
以上正本證明與原本無異
如對本判決上訴須於判決送達後20日內向本院提出上訴狀
中　　華　　民　　國　　94　　年　　12　　月　　29　　日
                        書記官      陳冠學
